臺灣彰化地方法院刑事判決　　　　　　　100年度易字第483號
公　訴　人　臺灣彰化地方法院檢察署檢察官
被　　　告　黃杉吉
上列被告因竊盜案件，經檢察官提起公訴（100 年度偵緝字第
149、150 、151 號及100 年度偵字第1887、2619號），本院判
　　 決如下：
    主  文
黃杉吉犯竊盜罪，累犯，處有期徒刑肆月。又犯竊盜罪，累犯，
處有期徒刑肆月。又犯毀越門扇竊盜罪，累犯，處有期徒刑捌月
。又犯夜間侵入住宅竊盜罪，累犯，處有期徒刑捌月。又犯竊盜
罪，累犯，處有期徒刑肆月。又犯毀壞門扇竊盜罪，累犯，處有
期徒刑捌月。應執行有期徒刑貳年陸月。
    事  實
一、黃杉吉前因詐欺案件，經臺灣臺中地方法院97年度訴字第
    2419號刑事判決判處有期徒刑8 月，嗣經上訴，由臺灣高等
    法院臺中分院於民國97年12月31日以97年度上訴字第2469號
    刑事判決駁回上訴確定，並於98年7 月24日縮短刑期執行完
    畢。詎其猶不悛悔，竟圖為自己不法之所有，分別為下列行
    為：(一)於99年9 月3 日凌晨3 時50分許，至詹世雄所經營位
    於彰化縣員林鎮○○路75號「統一超商」內，竊取詹世雄所
    管領之蝶矢梅酒1 瓶、御茶園綠茶1 罐得手；(二)於100 年1
    月11日凌晨4 時50分許，至張智剛所經營位於彰化縣員林鎮
    ○○里○○路3 段39號1 樓「合作網咖」內，竊取張智剛管
    領之微星電腦電腦主機1 臺；(三)於100 年1 月27日凌晨2時2
    分許，至位於彰化縣員林鎮○○路279 巷57號「員林鎮公所
    清潔隊」前，先以水泥石塊毀壞為安全設備之辦公室女廁窗
    戶玻璃後，侵入清潔隊辦公室內，竊取鍾瑞雲所管領之電腦
    （含主機及螢幕）3 部及37吋之聲寶牌電視機1 台，得手後
    乃電話聯絡不知情之計程車司機邱育洲至上址附近搬運，並
    於100 年2 月6 日下午10時許，販售予年籍不詳、綽號「阿
    亮」之男子；(四)於100 年1 月27日下午9 時許之夜間，趁張
    志偉位於彰化縣埔心鄉○○○路146 巷85號住處未上鎖之機
    會，侵入屋內，竊取張志偉所管領之37吋液晶螢幕電視機1
    台得手；(五)於100 年2 月10日下午9 時15分許，至位於彰化
    縣員林鎮○○路○ 段2 巷100 號「愛買量販店」內，竊取店
    內之善存膜衣錠大、小瓶各1 罐、伏特加1 瓶、梅酒1 瓶、
    霓靜思美白淡斑1 瓶、優利雅保濕乳液1 瓶、巴黎萊雅1 瓶
    、德因奈漱口水1 瓶及白蘭氏冬蟲夏草1 瓶等得手，嗣經愛
    買量販店之保全人員曹凱閔查覺，經當場逮捕後，為據報到
    場之員警之查獲；(六)於100 年2 月12日凌晨3 時25分許，至
    黃雅琪所經營位於彰化縣員林鎮○○路○ 段751 號「蒂芬妮
    精品婚紗店」，先以不詳方式毀壞該處玻璃大門後，再入內
    竊取黃雅琪所管領之電腦主機、電腦螢幕各3 臺得手。嗣經
    報案處理後，為警循線查悉上情。
二、案經張智剛、黃雅琪訴由彰化縣警察局員林分局報請臺灣彰
    化地方法院檢察署檢察官偵查起訴。
    理  由
一、本案被告黃杉吉所犯係屬刑事訴訟法第376 條第2 款所列之
    刑法第320 條、第321 條之竊盜罪，本院爰依同法第284 條
    之1 之規定行獨任審判。
二、按被告以外之人（包括證人、鑑定人、告訴人、被害人及共
    同被告等）於審判外之陳述雖不符刑事訴訟法第159條之1至
    之4等四條之規定，而經當事人於審判程序同意作為證據，
    法院審酌該言詞陳述或書面陳述作成時之情況，認為適當者
    ，亦得為證據；當事人、代理人或辯護人於法院調查證據時
    ，知有刑事訴訟法第159條第1項不得為證據之情形，而未於
    言詞辯論終結前聲明異議者，視為有前項之同意，同法第15
    9條之5定有明文。立法意旨在於傳聞證據未經當事人之反對
    詰問予以核實，原則上先予排除。惟若當事人已放棄反對詰
    問權，於審判程序中表明同意該等傳聞證據可作為證據；或
    於言詞辯論終結前未聲明異議，基於尊重當事人對傳聞證據
    之處分權，及證據資料愈豐富，愈有助於真實發見之理念，
    且強化言詞辯論主義，使訴訟程序得以順暢進行，上開傳聞
    證據亦均具有證據能力。查檢察官、被告對於本案卷內相關
    證人之證述、文書卷證資料，有何不得為證據之情形，並未
    於本院言詞辯論終結前聲明異議，且有關本案證人之證述、
    文書卷證資料亦經本院於審理期日逐一提示、朗讀，並告以
    要旨，檢察官及被告對證據資料均表示無意見，本院審酌相
    關證人證述筆錄製成、文書卷證資料取得，並無證據顯示有
    何違背程序規定情事，依據上揭說明，均應具有證據能力。
三、前開犯罪事實，業據被告黃杉吉於警詢、偵訊中及本院審理
    時坦承不諱，核與證人即被害人詹世雄、張智剛、鍾瑞雲、
    張志偉、曹凱閔於警詢中之證言、證人即被害人黃雅琪於警
    詢及本院審理時之證言、證人胡世明、邱育洲於警詢中之證
    言、證人即愛買量販店職員何旻駿於偵訊中之證言大致相符
    ，並有100 年1 月12日員警職務報告、100 年5 月7 日員警
    職務報告書、被告之戶籍查詢資料、贓物認領保管單各1 紙
    、指認犯罪嫌疑人紀錄表2 份、車籍查詢資料2 紙、扣押筆
    錄及扣押物品目錄表1 份、愛買賣場之查獲照片8 幀、查證
    照片共13幀、指認照片1 張、7-11超商之監視錄影翻拍照片
    4 幀、員林鎮公所清潔隊之監視錄影翻拍照片18幀、普通竊
    盜案勘查報告表及所附資料2 份、內政部警政署刑事警察局
    100 年3 月9 日刑紋字第1000026901號鑑定書1 份在卷可資
    佐證，足認被告之自白與事實相符，堪予採信。本件事證明
    確，被告犯行堪以認定。
四、按刑法第321條第1項第3 款之攜帶兇器竊盜罪，其所稱「兇
    器」之種類並無限制，凡客觀上足對人之生命、身體、安全
    構成威脅，具有危險性之器械均屬之，且祇須行竊時攜帶此
    種具有危險性之兇器為已足，並不以攜帶之初有行兇之意圖
    為必要，最高法院固著有79年臺上字第5253號判例可資佐參
    。然磚塊、石頭乃自然界之物質，尚難謂為通常之「器械」
    ，從而，持磚塊、石頭砸毀門窗竊盜部分，尚難論以攜帶兇
    器竊盜罪，最高法院92年度臺非字第38號判決要旨可供參照
    。查本件被告如犯罪事實一(三)之犯行，係以路旁隨手拾得之
    水泥石塊，敲壞清潔隊辦公室女廁之玻璃窗而為前開竊盜犯
    行，因此類水泥石塊在公共工程或私人工地甚為常見，一般
    人常可於路旁撿拾取得，應非屬「兇器」，尚不構成刑法第
    321 條第1 項第3 款之攜帶兇器竊盜罪。又按行為後法律有
    變更者，適用行為時之法律；但行為後之法律有利於行為
    人者，適用最有利於行為人之法律，刑法第2 條第1 項定有
    明文。被告於上開犯罪事實一(三)(四)行為後，刑法第321 條業
    於100 年1 月26日修正公布，並於同年月28日生效，修正前
    刑法第321 條第1 項之法定刑為「6 月以上、5 年以下有期
    徒刑」，修正後之規定則為「6 月以上、5 年以下有期徒刑
    ，得併科新臺幣10萬元以下罰金」，另加重條件中關於「於
    夜間侵入住宅或有人居住之建築物、船鑑或隱匿其內而犯之
    者」，修正後之規定則為「侵入住宅或有人居住之建築物、
    船鑑或隱匿其內而犯之者」，亦即修正後之規定刪除須「於
    夜間犯之」之要件。經比較新舊法之結果，以修正前刑法第
    321 條規定有利於被告，自應適用行為時法即修正前刑法第
    321 條之規定。是核被告如犯罪事實一(一)(二)(五)部分所為，均
    係犯刑法第320 條第1 項之竊盜罪；被告如犯罪事實一(三)部
    分所為，係犯修正前刑法第321 條第1 項第2 款之毀越門扇
    竊盜罪；被告如犯罪事實一(四)部分所為，係犯修正前刑法第
    321 條第1 項第1 款之夜間侵入住宅竊盜罪；被告如犯罪事
    實一(六)部分所為，係犯刑法第321 條第1 項第2 款之毀壞門
    扇竊盜罪。被告所犯上開6 次竊盜犯行間，犯意各別，行為
    互殊，應予分論併罰。又被告前曾因詐欺案件，經臺灣臺中
    地方法院97年度訴字第2419號刑事判決判處有期徒刑8 月，
    嗣經上訴，由臺灣高等法院臺中分院於97年12月31日以97年
    度上訴字第2469號刑事判決駁回上訴確定，於98年7 月24日
    縮短刑期執行完畢等情，有臺灣高等法院被告全國前案紀錄
    表及在監在押全國紀錄表各1 份在卷可憑，其於前開有期徒
    刑執行完畢後，5 年內故意再犯本件有期徒刑以上之前開各
    罪，均為累犯，均應依刑法第47條第1 項之規定，加重其刑
    。爰審酌被告前有詐欺及多次竊盜前科，素行非佳，又其正
    值青壯年，卻不思以正途謀取財物，為滿足自己私慾，圖以
    不勞而獲之方式竊取他人財物，法治觀念淡薄，對社會治安
    影響甚鉅，然其於犯後坦承犯行，態度尚佳，暨考量其智識
    程度、生活狀況、犯罪目的、動機、手段及被害人所受損害
    等一切情狀，認檢察官請求量處應執行有期徒刑3 年，尚嫌
    過重，爰分別量處如主文所示之刑，並定其應執行之刑，以
    資懲儆。
據上論斷，應依刑事訴訟法第299 條第1 項前段，刑法2 條第1
項前段、第320 條第1 項、第321 條第1 項第2款、修正前第321
條第1 項第1 款、第2 款、第47條第1 項、第51條第5 款，判決
如主文。
本案經檢察官劉欣雅到庭執行職務。
中    華    民    國   100    年    5     月    24    日
                      刑事第六庭      法  官  黃玉琪
以上正本證明與原本無異。
如不服本判決應於收受判決後10日內向本院提出上訴書狀，並應
敘述具體理由；其未敘述上訴理由者，應於上訴期間屆滿後20日
內向本院補提理由書（均須按他造當事人之人數附繕本）「切勿
逕送上級法院」。
告訴人或被害人對於判決如有不服具備理由請求檢察官上訴者，
其上訴期間之計算係以檢察官收受判決正本之日期為準。
中    華    民    國   100    年    5     月    24    日
                                      書記官  黃得翔
附錄本案論罪科刑法條全文：
中華民國刑法第320條
（普通竊盜罪、竊佔罪）
意圖為自己或第三人不法之所有，而竊取他人之動產者，為竊盜
罪，處5  年以下有期徒刑、拘役或 5 百元以下罰金。
意圖為自己或第三人不法之利益，而竊佔他人之不動產者，依前
項之規定處斷。
前二項之未遂犯罰之。
中華民國刑法第321條
（加重竊盜罪）
犯竊盜罪而有下列情形之一者，處 6 月以上、5 年以下有期徒
刑，得併科新臺幣 10 萬元以下罰金：
一、侵入住宅或有人居住之建築物、船艦或隱匿其內而犯之者。
二、毀越門扇、牆垣或其他安全設備而犯之者。
三、攜帶兇器而犯之者。
四、結夥三人以上而犯之者。
五、乘火災、水災或其他災害之際而犯之者。
六、在車站、埠頭、航空站或其他供水、陸、空公眾運輸之舟、
    車、航空機內而犯之者。
前項之未遂犯罰之。
修正前中華民國刑法第321條
(加重竊盜罪)
犯竊盜罪而有左列情形之一者，處六月以上、五年以下有期徒刑
：
一、於夜間侵入住宅或有人居住之建築物、船艦或隱匿其內而犯
之者。
二、毀越門扇、牆垣或其他安全設備而犯之者。
三、攜帶兇器而犯之者。
四、結夥三人以上而犯之者。
五、乘火災、水災或其他災害之際而犯之者。
六、在車站或埠頭而犯之者。
前項之未遂犯罰之。